【裁判字號】    88,上訴,1834
【裁判日期】    890128
【裁判案由】    肅清煙毒條例
【裁判全文】
臺灣高等法院高雄分院刑事判決    八十八年度上訴字第一八三四號
    上  訴  人  臺灣高雄地方法院檢察署檢察官
    被      告  甲○○
右上訴人因被告煙毒案件，不服臺灣高雄地方法院八十七年度訴字第九六號，中華民
國八十八年十一月二十二日第一審判決（起訴案號：臺灣高雄地方法院檢察署八十六
年度偵字第二七三八九號）提起上訴，本院判決如左：
    主  文
原判決撤銷，發回台灣高雄地方法院。
    理  由
一、公訴意旨略以：被告甲○○意圖營利，於民國八十六年十一月十八日十九時卅分
    許，在高雄市○○區○○街一三七號住處附近，以新台幣八十萬元之價格，向綽
    號阿明之不詳姓名男子買受毒品海洛因十八包（毛重三百五十二‧四公克），準
    備出售於不特定人圖利。嗣於帶回後，為警當場查獲，並扣得該批海洛因（吸食
    海洛因部份另併法院審理）。因認被告涉有肅清煙毒條例第七條第一項意圖販賣
    而持有毒品罪嫌云云。
二、原審以：案件曾經判決確定者，應為免訴之判決，刑事訴訴法第三百零二條第一
    款定有明文。查本件被告甲○○基於概括之犯意，自八十六年八月底某日起至同
    年九月二十一日止，連續在高雄市○○區○○街一三七號住處，以將毒品海洛因
    粉末羼入煙絲內吸食香煙方式，施用毒品多次。嗣於八十六年九月二十一日下午
    三時三十分許，在同街九十四號三樓為警查獲；復承前揭概括之犯意，自八十六
    年九月二十二日起至同年十一月十八日止，連續在同一處所，以同一方式，施用
    海洛因多次。再於八十六年十一月十八日晚上七時許，在同一處所，為警查獲，
    並扣得甲○○所持有之毒品海洛因十八包（驗後淨重三四一．一四公克），涉有
    施用海洛因毒品犯行，業經本院八十七年度上訴字第三七五號刑事判決，量處被
    告甲○○有期徒刑四年六月及沒收銷燬扣案之海洛因十八包，並於八十七年三月
    三十一日確定在案，有該確定刑事判決書足按，該確定刑事判決已明被告甲○
    ○持有海洛因之低度行為應被施用之高度行為所吸收，不另論其持有毒品罪等語
    ，因認本件扣案之前揭十八包海洛因毒品已經前案確定實體上之裁判，自不得就
    業已判決確定之本件公訴人起訴案件更為實體判決，爰依前揭規定諭知本件免訴
    之判決云云，固非無見。
三、惟查刑法上所謂吸收犯，係指一罪所規定之構成要件，為他罪構成要件所包括，
    因而發生吸收關係者而言。如意圖供自己施用而持有毒品，進而施用，則其持有
    之低度行為，當然為高度之施用行為所吸收，不另論以持有毒品罪；惟如施用毒
    品者，另以其他犯意而持有毒品，其持有毒品與施用毒品間即無高低度行為之關
    係可言，自不生吸收犯之問題（最高法院八十四年台非字第四五八號判決參照）
    。本件公訴人係起訴被告甲○○意圖營利而持有十八包毒品，並非起訴被告意圖
    供施用而持有該批毒品，已如前述，依上開說明，自與前揭本院八十七年上訴字
    第三七五號確定判決所認被告甲○○施用毒品犯行，二者間並無吸收關係可言，
    即非前案確定判決效力所及，原審未加詳查，逕予認定本件係前案確定判決效力
    所及，而諭知免訴之判決，尚嫌速斷。檢察官上訴意旨指摘原判決不當，為有理
    由，應由本院將原判決撤銷發回原審法院，更為適當之判決，並不經言詞辯論為
    之。
據上論斷，應依刑事訴訟法第三百九十六條第一項但書、第三百七十二條，判決如主
文。
中    華    民    國     八十九     年       一       月     二十七   日
          臺灣高等法院高雄分院刑事第八庭
                                  審判長法官  林榮龍
                                        法官  洪兆隆
                                        法官  莊飛宗
右正本證明與原本無異。
如不服本判決，應於判決送達後十日內向本院提出上訴狀，其未述理由者並應於提
出上訴狀後十日內向本院補提理由書（應附繕本)。
                                      書記官  張宗芳
中    華    民    國     八十九     年       一       月     三十一   日
                                                                      Ｄ


司法院資訊處製作；財團法人民間司法改革基金會備份。
